# 融资租赁内含利率

提问人：zhangshuo23333 时间：2020-03-26 11:08:07
我公司以 5 亿的资产做了一笔融资租赁售后回租业务，合同贷款 5 亿，实际只下款 45750 万元，未到账差额为① 1750万手续费（已取得发票入账），② 2500 万风险抵押金（合同完成后退回，或冲抵最后一期本息）。且在贷款前另支付相关咨询费 500 万（已取得发票入账）。但还本付息依然按照 5 亿元计算，年利率4.94%。相关还款资料如下：支付日期当期本息和当期本金当期利息剩余本金放款日2019-1-18500,000,000.0012019-4-1528,210,455.2222,241,288.555,969,166.67477,758,711.4522019-7-1528,416,288.5522,450,409.355,965,879.20455,308,302.1032019-10-1528,416,288.5522,668,274.195,748,014.36432,640,027.9142020-1-1528,416,288.5522,954,448.555,461,840.00409,685,579.3652020-4-1528,416,288.5523,300,453.685,115,834.87386,385,125.6862020-7-1528,416,288.5523,591,411.624,824,876.93362,793,714.0672020-10-1528,416,288.5523,836,219.464,580,069.09338,957,494.6082021-1-1528,416,288.5524,137,138.494,279,150.06314,820,356.1192021-4-1528,416,288.5524,528,257.153,888,031.40290,292,098.96102021-7-1528,416,288.5524,791,346.603,624,941.95265,500,752.36112021-10-1528,416,288.5525,064,489.053,351,799.50240,436,263.31122022-1-1528,416,288.5525,380,914.303,035,374.25215,055,349.01132022-4-1528,416,288.5525,760,354.992,655,933.56189,294,994.02142022-7-1528,416,288.5526,052,519.892,363,768.66163,242,474.13152022-10-1528,416,288.5526,355,443.002,060,845.55136,887,031.13162023-1-1528,416,288.5526,688,165.831,728,122.72110,198,865.30172023-4-1528,416,288.5527,055,332.561,360,955.9983,143,532.74182023-7-1528,416,288.5527,378,056.781,038,231.7755,765,475.96192023-10-1528,416,288.5527,712,280.40704,008.1528,053,195.56202024-1-1828,418,900.1328,053,195.56365,704.570.00合计568,122,549.25500,000,000.0068,122,549.25
请教陈版主，该如何计算该笔业务的租赁内含利率？最好能写出详细计算过程。
我自己算出来是9.96%

回答人：chenyiwei
请参考《瑞华研究 2010 ～ 2019 汇编》之“问题4-2-14（涉及保证金及手续费的售后租回构成融资租赁交易的会计处理）”、“问题4-2-15（涉及税金影响的售后租回构成融资租赁交易的会计处理）”、“问题4-2-16（涉及保证金和服务费并考虑可抵扣增值税进项税额影响的融资租赁业务的综合案例）”等案例计算。